台灣新竹地方法院刑事判決　　　　　　　　　　　　　九十一年度易緝字第二八號
　　公　訴　人　台灣新竹地方法院檢察署檢察官
　　被　　　告　甲○○
右列被告因竊盜案件，經檢察官提起公訴（八十八年度偵字第三五九八號），本院判
決如左：
    主  文
甲○○連續竊盜，累犯，處有期徒刑肆月，如易科罰金，以佰元折算壹日。
    事  實
一、甲○○於民國八十六年間因竊盜案件，經台灣桃園地方法院以八十六年度易字第
    五二三四號判處有期徒刑四月確定，甫於八十七年三月十日執行完畢，竟基於意
    圖為自己不法所有之概括犯意，於八十八年四月二十八日下午十七時許，至新竹
    縣竹北市○○街四０七號之采邑唱片行內，竊取異形、天崩地裂、終極警探３共
    三片ＶＣＤ得手，之後將之置於其所騎乘之車牌號碼ＲＸＺ—八五六號機車行李
    箱，嗣再於同日十七時四十五分許，至新竹縣竹北市○○○路四二九號天資光碟
    交換中心內，竊取炸彈追殺令、火山爆發、大蟒蛇、一觸即發、奪命總動員共五
    片ＶＣＤ，而將之藏放於衣服之內，後於同日十八時許，經警於天資光碟交換中
    心內查獲，並於機車處查獲ＶＣＤ三片，因而偵知上情（查獲ＶＣＤ共八片均已
    發還各被害人）。
二、案經新竹縣警察局竹北分局報告台灣新竹地方法院檢察署檢察官偵查起訴。
    理  由
一、訊之被告甲○○固不否認有竊取三片ＶＣＤ之行為，惟否認有竊取五片ＶＣＤ之
    行為，辯稱：當天僅有竊取三片，只有偷竊一次，五片ＶＣＤ之部分並未竊取等
    語。然查：前揭事實，業據被告於警訊時（偵卷第四頁以下）、偵查中（偵卷第
    十七頁）供述明確，經核與被害人采邑唱片行乙○○、天資光碟交換中心丙○○
    於警訊時（偵卷第七頁以下）指述之情形相符，並有被告所竊得ＶＣＤ共八片可
    資佐證（均已發還，偵卷贓物認領保管單二紙參見），足見被告所辯前詞，應不
    足採，是本件事證已臻明確，被告犯行堪予認定。
二、次按行為後法律有變更者，適用裁判時之法律，但裁判前之法律有利於行為人者
    ，適用最有利於行為人之法律，刑法第二條第一項定有明文。查被告前開行為後
    ，刑法第四十一條業於九十年一月四日修正為「犯最重本刑為五年以下有期徒刑
    以下之刑之罪，而受六月以下有期徒刑或拘役之宣告，因身體、教育、職業、家
    庭之關係或其他正當事由，執行顯有困難者，得以一元以上三元以下折算一日，
    易科罰金。但確因不執行所宣告之刑，難收矯正之效或難以維持法秩序者，不在
    此限。」、「併合處罰之數罪，均有前項情形，其應執行之刑逾六月者，亦同。
    」，並於同年月十日公布施行，於同年月十二日生效，是被告行為後法律已有變
    更，而比較新舊法之規定，以變更後之新法對被告有利，則依刑法第二條第一項
    前段之規定，自應適用新法即裁判時之刑法第四十一條第一項前段之規定，合先
    敘明。
三、核被告所為，係犯刑法第三百二十條第一項之竊盜罪。被告先後二次竊盜行為，
    時間緊接，所犯之罪名及基本犯罪構成要件均相同，顯係基於概括犯意反覆為之
    ，為連續犯，應依刑法第五十六條之規定，以一罪論，並加重其刑。查被告於八
    十六年間因竊盜案件，經台灣桃園地方法院以八十六年度易字第五二三四號判處
    有期徒刑四月確定，甫於八十七年三月十日執行完畢等情，有台灣高等法院被告
    全國前案紀錄表、台灣新竹地方法院檢察署刑案資料查註紀錄表以及台灣桃園地
    方法院判決書各乙紙附卷可稽，被告前受有期徒刑之執行完畢後，五年以內再犯
    本件有期徒刑以上之罪，為累犯，應依刑法第四十七條之規定，加重其刑，並遞
    加重之。爰審酌被告之素行、犯罪手段、竊盜之次數、所竊取財物之價值非鉅、
    犯罪所生之危險、犯後之態度等一切情狀，量處如主文所示之刑，並諭知易科罰
    金之折算標準。
四、據上論斷，應依刑事訴訟法第二百九十九條第一項前段，刑法第二條第一項前段
    、第五十六條、第三百二十條第一項、第四十七條、修正後第四十一條第一項，
    罰金罰鍰提高標準條例第一條前段、第二條，判決如主文。
本案經檢察官林佳穎到庭執行職務。
中      華      民      國    九十一    年      七      月     十八     日
                              台灣新竹地方法院刑事第二庭
                                  法      官    蘇  嘉  豐
右正本證明與原本無異。
如不服本判決，應於判決送達後十日內向本院提出上訴狀( 應附繕本 )。
                                  書  記  官    賴  寶  合
中      華      民      國    九十一    年      七      月     十八     日
附錄本案論罪科刑所適用法條全文：
刑法第三百二十條第一項
意圖為自己或第三人不法之所有，而竊取他人之動產者，為竊盜罪，處五年以下有期
徒刑、拘役或五百元以下罰金。
